# 中外合资企业的投资总额有哪几方面组成？

提问人：taxi4 时间：2018-05-03 10:05:08
中外合资企业的投资总额除了实收资本还有哪几方面组成？借款算不算？

回答人：chenyiwei
根据《外债管理暂行办法》（国家计划委财政部国家外汇管理局令第 28 号）第十八条：外商投资企业举借的中长期外债累计发生额和短期外债余额之和应当控制在审批部门批准的项目总投资和注册资本之间的差额以内。 在差额范围内，外商投资企业可自行举借外债。超出差额的，须经原审批部门重新核定项目总投资。
因此：外商投资企业投资总额=注册资本+中长期外债累计发生额+短期外债余额，即“投注差”。